【裁判字號】    97,上訴,1746
【裁判日期】    990330
【裁判案由】    違反槍砲彈藥刀械管制條例
【裁判全文】
臺灣高等法院高雄分院刑事判決        97年度上訴字第1746號
上  訴  人
即  被  告  甲○○
選任辯護人  黃振銘律師
上列上訴人因違反槍砲彈藥刀械管制條例案件，不服臺灣高雄地
方法院97年度訴字第1104號中華民國97年9 月4 日第一審判決（
起訴案號：臺灣高雄地方法院檢察署97年度偵字第8085號），提
起上訴，本院判決如下：
     主  文
原判決撤銷。
甲○○犯未經許可製造空氣槍罪，處有期徒刑參年，併科罰金新
臺幣拾萬元，罰金如易服勞役，以新臺幣壹仟元折算壹日。扣案
附表編號1 、2 、3 所示空氣槍共參枝（槍枝管制編號：000000
0000、0000000000、0000000000）、4.5mm 鉛製喇叭彈壹盒、5.
5mm 鉛製喇叭彈參盒、○型環壹包、金屬彈簧壹包、金屬氣閥頂
桿肆根，均沒收。又犯未經許可持有空氣槍罪，處有期徒刑壹年
拾月，併科罰金新臺幣伍萬元，罰金如易服勞役，以新臺幣壹仟
元折算壹日，扣案之空氣槍壹支（槍枝管制編號：0000000000號
）沒收。應執行有期徒刑肆年貳月，併科罰金新臺幣拾貳萬元，
罰金如易服勞役，以新臺幣壹仟元折算壹日，扣案附表編號1、2
、3 、6 所示空氣槍共肆枝（槍枝管制編號：0000000000、0000
000000、0000000000、0000000000）、4.5mm 鉛製喇叭彈壹盒、
5.5mm 鉛製喇叭彈參盒、○型環壹包、金屬彈簧壹包、金屬氣閥
頂桿肆根，均沒收。
    事  實
一、甲○○明知具殺傷力之空氣槍依槍砲彈藥刀械管制條例第4
    條第1 項第1 款及同法第5 條之規定，未經中央主管機關許
    可，不得非法持有、製造，竟分別為下列行為：（一）於民
    國91至93年間之某不詳時日，在高雄市○○○路怪怪槍店（
    現已無營業）向不詳年籍成年店主，以該槍枝縱使具有殺傷
    力，亦不違背其本意之不確定故意而購買槍枝型號M700（即
    槍枝管制編號0000000000號）具有殺傷力之空氣槍1 支而持
    有之；（二）又另行起意，於96年7 、8 月某時日透過雅虎
    奇摩拍賣網站，向真實姓名年籍不詳之成年人，以不詳代價
    購得，一次購得原尚不具殺傷力之槍枝型號「坦克」共3 支
    （即編號0000000000、0000000000、0000000000號），甲○
    ○購入坦克型槍枝後，因該槍支之發射動力不如其預期，明
    知其所購入之上揭坦克型空氣槍威力不大，若換上強力擊鎚
    彈簧加以組合後，所發射彈丸之單位面積動能可達20焦耳／
    平方公分以上，足以穿入人體皮肉層，變成具有殺傷力，竟
    仍基於製造具殺傷力空氣槍之確定故意，於不詳時、地，購
    買適用之強力彈簧，並在高雄市○○區○○路128 號4 樓之
    住處將上開3 枝型號「坦克」之空氣槍換裝強力彈簧增強威
    力而製造成具殺傷力之空氣槍（槍枝管制編號0000000000、
    0000000000、0000000000號），並在其位於高雄市○○區○
    ○路128 號4 樓之住處，利用對3 公分厚之木板、電話簿等
    物架設試射場所，以前揭3 支坦克空氣槍發射金屬彈丸而射
    穿木板、電信局黃頁大電話簿。甲○○因其改造之槍枝威力
    強大，為防家人誤觸發生意外，乃加以拆解，連同上開型號
    M700號等空氣槍，均放置於高雄市○○區○○路128 號4 樓
    之住處而持有之。
二、嗣因96年10月間，臺北市政府警察局刑事警察大隊執行網路
    巡邏，發現甲○○以帳號「tailun1972」在雅虎奇摩拍賣網
    站搜購槍枝及專供加強槍枝威力之零組件，其於雅虎奇摩拍
    賣網站之網頁交易紀錄即有購買美製1077、CP2 、TARGET、
    SP100 、811 等型號之高壓瓦斯長槍（未扣案）；且於96年
    10月17日購入銅頭硬式5.5 厘米喇叭彈、96年4 月9 日、95
    年6 月1 日分別購入6 及8 厘米之鍍銅鐵珠彈、95年4 月13
    日、96年2 月15日分別購入7oz 、9oz 、CO2 鋁合金鋼瓶；
    95年3 月28日、29日、5 月9 日及95年4 月5 日又購入氣瓶
    轉接頭、96年4 月13日購入SP100 專用無壓氣室、96年4 月
    24日購入TARGET專用無壓心臟、95年6 月20日購入811 專用
    無壓閥、95年4 月5 日、6 日又購入強力彈簧，知悉甲○○
    有搜購槍枝及零件之事實後，因認銅頭硬式5.5 厘米喇叭彈
    可有效增加出速，又高壓瓦斯槍須經改造始可推動6 及8 厘
    米鋼珠鍍銅鐵珠，鋁合金鋼瓶配合氣瓶轉接頭可將小鋼瓶改
    裝成高壓大鋼瓶，改裝無壓氣閥可依次釋放氣室內所有高壓
    瓦斯增強推進彈丸功能；因而研判甲○○有改造槍械嫌疑重
    大，乃經向臺灣高雄地方法院聲請搜索票，於97年3 月7 日
    上午11時30分許，在上開地點為警搜扣查獲，並扣得上開具
    殺傷力之空氣槍4 支（槍枝管制編號：0000000000、000000
    0000、0000000000、0000000000號）（起訴書誤載為3 支）
    及不具殺傷力之空氣槍2 支（起訴書誤載為3 支）以及可供
    固定或氣密用之塑膠圈○型環1 包、可提供彈簧使機械運作
    用、長度82.lmm至136.7mm 之金屬彈簧l 包、可供作為空氣
    槍撞擊氣瓶用打開氣閥供洩氣用之金屬氣閥頂桿4 根、可供
    作為空氣槍之發拋射體用之1 盒4.5mm 及3 盒5.5mm 之鉛製
    喇叭彈等物。甲○○為警查獲後，配合警方偵辦案件，於警
    方組裝還原時陪同觀看並指導，組合完成槍枝，而經送內政
    部警政署刑事警察局鑑定後發現上開3 支坦克空氣槍（槍枝
    管制編號：0000000000、0000000000、0000000000）、及M7
    00型空氣槍具有殺傷力，而悉上情。
三、案經臺北市政府警察局移送臺灣高雄地方法院檢察署檢察官
    偵查起訴。
    理  由
壹、證據能力部分：
(1)、按法院或檢察官得囑託醫院、學校或其他相當之機關、團體
    為鑑定，或審查他人之鑑定，並準用第203 條至第206 之1
    之規定，刑事訴訟法第208 條第1 項定有明文。又依刑事訴
    訟法第198 條及第208 條規定，偵查中有關鑑定人之選任及
    鑑定機關之囑託，應由檢察官為之，但為因應實務之現實需
    求，對於司法警察機關調查中之案件，或有量大或急迫之情
    形，如檢察官針對該類案件之性質認為當然有鑑定之必要者
    ，基於檢察一體之原則，有概括選任鑑定機關之必要，該鑑
    定人或鑑定機關亦應視同受承辦檢察官所選任或囑託而執行
    鑑定業務，其等出具之書面鑑定報告應屬刑事訴訟法第206
    條所定之傳聞例外，當具有證據能力。查內政部刑事警察局
    係經臺灣高雄地方法院檢察署檢察長概括選任之槍彈有無殺
    傷力鑑定之鑑定機關〔臺灣高雄地方法院檢察署92年10月23
    日雄檢楠文字第0921000294號函及函附臺灣高雄地方法院檢
    察署檢察長概括選任鑑定人或囑託鑑定機關（團體）名冊參
    照〕，是本案司法警察於案件未移送檢察官偵查前之調查犯
    罪階段，先行將查扣之槍枝證物送請檢察機關核定之專責鑑
    定機關即刑事警察局實施鑑定有無殺傷力，基於檢察一體原
    則，該鑑定機關亦應視同受承辦檢察官所選任或囑託而執行
    鑑定業務，故卷附之內政部刑事警察局之鑑驗書乃刑事訴訟
    法第206 條所定之鑑定人書面報告，屬傳聞證據法則之例外
    ，應具有證據能力。
(2)、本件扣案之槍枝、○型環、彈簧、4.5mm 及5.5mm 鉛製喇叭
    彈、氣閥頂桿等證物，係員警持臺灣高雄地方法核發之搜索
    票，前往被告當時住處為搜索，並無證據證明係公務員違背
    法定程序所取得，且與本案具直接關聯性，自得採為證據。
貳、實體部分：
一、訊據上訴人即被告甲○○固坦認於上開住所遭警察持搜索票
    前往查獲其持有上開扣案槍枝之事實，然矢口否認有何違反
    槍砲彈藥刀械管制條例之犯行，辯稱：其僅係為收藏把玩之
    目的，而在玩具店以及網路上購買該槍枝，當時在購買時，
    認為是玩具槍，並沒有發現槍枝有殺傷力，買彈簧來係因槍
    機無法上膛，所以才維修，有刻意拆開存放以防發生危險。
    是警察到場查獲時自行組裝，並經警察以此送鑑定，當時還
    有穩壓濾嘴可以減低殺傷力，但警方忽略未裝上去，導致該
    槍枝殺傷力變大云云。其辯護人為被告辯護略以：系爭扣案
    之槍枝，均係被告自網路及玩具店購得，網路與玩具店均明
    示為玩具槍，故被告並無持有非法槍枝之故意；另扣案槍枝
    ，經鑑定後所實測求出之殺傷力數據，並非該槍枝之正確殺
    傷力，因依鑑定單位兩次覆函有無加裝穩壓氣嘴進行試射鑑
    定數據已有不同，且非使用各槍枝原有配置之氣體鋼瓶，故
    僅屬非肯定之參考數據，並無符合槍砲彈藥刀械管制條例所
    規定之客觀殺傷力數據或標準，且扣案槍枝，更係於案發時
    警方自行組裝送鑑，警方疏漏加裝穩壓氣嘴導致殺傷力增強
    ，故尚不得以查扣時之槍枝結構，遽以入罪等語。
二、經查：
（一）臺北市政府警察局刑事警察大隊於97年3 月7 日上午8 時
      40分許，持臺灣高雄地方法院所核發之搜索票，在高雄市
      楠梓區○○路128 號4 樓被告住處，查獲在場之被告持有
      如附表所示之槍枝、零件乙節，此迭經被告於警詢、檢察
      官訊問及原審、本院訊問時坦承不諱，並有前開扣案物及
      槍彈照片附卷可稽（見偵查卷第82至89頁）。而被告所持
      有當場遭查扣如附表所示之空氣槍，經送內政部警政署刑
      事警察局鑑定，該局以性能檢驗法、動能測試法鑑定結果
      ，其中如附表編號1 、2 、3 、6 所示之槍枝，經採如附
      表所示之方法鑑定後，認均具有殺傷力，此有內政部警政
      署刑事警察局97年4 月23日刑鑑字第0970037097號鑑定書
      暨照片可稽（偵卷第82-89 頁），按我國槍砲彈藥刀械管
      制條例對於非法持有、販賣槍砲等罪雖以該槍砲具殺傷力
      為構成要件，然對於殺傷力之定義則無任何規範，自應依
      具體客觀情狀及個案差異而為認定，而依據司法院祕書長
      81年6 月11日祕台廳（二）字第06985 號函釋示：殺傷力
      的標準，為在最具威力的適當距離，以彈丸可穿入人體皮
      肉層之動能為基準；依日本科學警察之研究結果，彈丸單
      位面積動能達20焦耳／平方公分，則足以穿入人體皮肉層
      ；內政部警政署刑事警察局對活豬作射擊測試結果，彈丸
      單位面積動能達24焦耳／平方公分，則足以穿入豬隻皮肉
      層等情，亦據上開鑑定書敘述綦詳，而文獻上所載日本國
      關於殺傷力之數據，既係以人體為其測試依據，相較本國
      刑事警察局係針對豬隻測試所得數據，作為關於「最具威
      力的適當距離，以彈丸可穿入人體皮肉層之動能」定義之
      判斷依據，尤其貼近妥適，自較為可採。是被告所持有如
      附表編號1 、2 、3 、6 所示之槍枝，確均屬具殺傷力之
      空氣槍無訛。次按，刑法對持有槍枝罪予以處罰，乃因此
      等物品之高度危險性極易導致生命身體之損害，為防患危
      險於未然而特設此規定，係屬於危險犯，而非具體實害犯
      。本件鑑定結果，上開4 支空氣槍之動能均達20焦耳／平
      方公分以上，依客觀科學研究結果，足以穿入人體皮肉層
      ，對人體造成傷害，自應認有殺傷力。至被告選任辯護人
      辯護意旨所指：日本國關於穿透人體皮膚層之發射動能數
      據，不足為判斷殺傷力之數據，且未說明適當距離為何，
      鑑定單位未爰用該玩具槍原廠所附之動力，其鑑定結果難
      免有偏差而不利於被告，故該數據僅係參考用而已云云；
      然按，以司法院秘書長81年6 月11日秘台廳（二）06985
      號函釋：「殺傷力之標準為在最具威力之適當距離，以彈
      丸可穿入人體皮肉層之動能為準」之意旨，及依日本科學
      警察研究所之研究結果，彈丸單位面積動能達20焦耳/ 平
      方公分，則足以穿入人體皮肉層，此乃本院辦理同類案件
      依職權所知之事實（最高法院97年度台上字第2404號判決
      意旨參照），並有鑑定單位上揭槍彈鑑定書在卷可稽，由
      此可知槍枝是否具有殺傷力之測試，應以「最具威力之適
      當距離，發射彈丸單位面積動能達20焦耳/ 平方公分」為
      斷。又槍彈為具有殺傷力之武器，未經許可持有、製造，
      嚴重危害人民自由、生命，破壞社會秩序，而槍彈之殺傷
      力與危險性，本不侷限於一定以上之距離，是鑑定機關依
      其專業鑑定技能，選擇「最具威力之適當距離」進行試射
      後，認附表編號1 、2 、3 、6 所示之槍枝具有殺傷力，
      其所採用鑑定方法及鑑定之推論過程，與一般事理相符，
      並無不合理之處。另所謂之「槍枝」，係指經由管狀物或
      槍管，將單發或多發彈丸射向目標物之機械裝置，故「槍
      枝」之所以具殺傷力，係指足堪擊發具有殺傷力之金屬或
      子彈；換言之，「槍枝」只是發射金屬為子彈之「工具」
      ，該「工具」性能良好，猶如刀之開鋒，即具有殺傷人畜
      之能力等情。執此以觀，上揭鑑定機關為求符合槍枝之「
      最具威力」狀態，而以該鑑定機關所有之高壓氣體鋼瓶進
      行試射，其鑑定方法顯無不當，亦與上揭函釋意旨相合，
      且內政部警政署刑事警察局係槍枝鑑驗專業機關，具有相
      當之公信力，警方查獲槍枝時，如有適當之發射動力或彈
      丸以配合試射，固無問題，倘無適當之發射動力、彈丸可
      供配合，則上開專業鑑定機關之鑑驗人員，依其以往鑑定
      所累積之經驗，就送鑑定之槍枝採用另外適合之發射動力
      或彈丸實際操作檢測，研判其結構、功能是否完整，本無
      不可，且其所得之結論，亦屬鑑驗人員本於專業知識經驗
      所為之判斷，非出於所謂推測、擬制之方式而為鑑定，是
      本案之鑑識人員就上開槍枝既以性能檢驗法、動能測試法
      鑑定鑑驗，並經充填合適之發射動力、彈丸經試射後，鑑
      定如附表所示之1 、2 、3 、6 枝槍枝均可供擊發適用彈
      丸使用，且所發射彈丸之單位面積動能均超出20焦耳/ 平
      方公分，核為具有殺傷力之空氣槍無疑，縱未利用該空氣
      槍內原有之發射動力或原槍枝出廠時所配置之動力進行試
      射，仍無礙該槍枝具有殺傷力之認定。被告之選任辯護人
      上開辯解，並未符合鑑定槍枝殺傷力之專業知識暨鑑定實
      務之合理操作程式，委無足取。
（二）次查，被告於96年7 、8 月間之某時日自奇摩拍賣網站向
      不詳年籍案外成年人購入槍支型號「坦克」共3 枝後，曾
      自行將原廠槍枝擊鎚彈簧拆下，於上開住處改裝上自行購
      買之彈簧，被告知悉其所購得之3 支坦克氣體動力式槍枝
      ，於換上強力擊鎚彈簧後，所發射彈丸之單位面積動能可
      達20焦耳／平方公分以上，變成具有殺傷力，竟仍基於製
      造具殺傷力空氣槍枝之確定犯意，加裝上強力彈簧而製造
      成如附表編號1 、2 、3 所示之具殺傷力之空氣槍，並分
      別在其位於高雄市○○區○○路128 號4 樓之住處，以前
      揭3 支空氣槍發射金屬彈丸實際試射而射穿3 公分厚之木
      板事實，業據被告於警詢中陳稱：「有將上開3 支型號「
      坦克」之空氣槍換裝彈簧，檢修後發現威力變的很大，..
      . 有對3 公分厚的木板測試可一槍貫穿，為防家人誤觸，
      而加以拆解」等語甚明（見偵查卷第14頁），及在偵查中
      檢察官訊問時供陳：買彈簧來係因槍機無法上膛，所以才
      維修等語（見偵查卷第78頁），嗣於原審審訊中亦自承：
      坦克型長槍3 枝，係在網路上購得，這3 枝我有改裝更換
      彈簧，更換後威力有變大；M700長槍係在五福路「怪怪玩
      具店」購得，M700我並無改裝。我知道空氣槍有殺傷力，
      有刻意拆開存放等語（地院卷一第21-23 頁）；據此，被
      告既於奇摩拍賣網站購得槍支型號「坦克」共3枝（即編
      號0000000000、0000000000、0000000000號）（尚無證據
      是分次分別起意購得），並自行購買強力彈簧後，將原廠
      槍枝擊鎚彈簧拆下，改裝上自購之強力彈簧，各該槍枝之
      威力因而立即增強等情節，足堪認定。是本件被告確有製
      造如附表編號1 、2 、3 所示3 枝（即編號0000000000、
      0000000000、0000000000號）具殺傷力之空氣槍行為，已
      甚明確。被告雖另稱上開「坦克」槍枝3 支有拆開存放云
      云，惟查，被告被警方查獲後，當場應警員之要求而指導
      警方如何組裝，並進而組裝完成，已業據被告於警詢中坦
      認無誤（偵卷第11 -15頁），且有相片在卷可憑（偵卷第
      16-18 頁），獲案之槍支其中附表編號4 、5 、6 號（槍
      支型號1403、C2000 及M7OO）均為完整槍支，惟編號l 、
      2 、3 號型號坦克之槍支為分解狀態，此觀卷附照片即明
      ；再觀搜索現場時之照片，廚房木門及電信局黃頁大電話
      簿均有以射擊打穿之痕跡（本院卷第148 頁），核與被告
      所供稱: 改裝彈簧後，曾試射木門，發現威力強大等語相
      符；又該槍枝既處於可隨時且立即組合成完整可發射鋼珠
      之空氣槍，雖經拆開存放，仍無礙其等屬原已具有殺傷力
      槍枝之認定。被告就附表編號1 、2 、3 所示之槍枝均曾
      實際發射乙情，業據其在警詢中供陳，自已瞭解該3 把型
      號坦克之空氣槍之性能，則對於該3 支空氣槍均具殺傷力
      之事豈能諉為不知，又被告倘無使之具有擊發威力增強之
      意圖，則其無須在利用原裝彈簧試射而發現威力甚弱或不
      堪使用後，復另加裝強力彈簧，並以3 公分厚之木板等作
      為其射擊之標的。從而被告確實是為使原無殺傷力之附表
      編號1 、2 、3 所示之3 支坦克型空氣槍枝之威力增強，
      並希望達到威力強勁之結果，始會換裝強力彈簧後並朝3
      公分厚之木板為試射，被告主觀上有改裝空氣槍支之犯意
      ，應可認定，被告辯稱不知換裝強力彈簧之空氣槍已逾具
      殺傷力之標準，其無製造槍枝之故意云云，顯屬其事後卸
      責之詞，容屬無據。
（三）辯護人雖稱該空氣槍有「穩壓氣嘴」，可以減輕發射動能
      ，警方組裝時漏未加入「穩壓氣嘴」，導致傷殺力之認定
      與事實不符云云，惟查，被告自警詢、偵查、原審審理時
      ，均未曾主張「該空氣槍配備有「穩壓氣嘴」可弱化空氣
      槍發射之動能且於搜查之現場已有存在但警方漏未查扣及
      加裝入空氣槍導致槍枝殺傷力鑑定之數據增加許多」此一
      抗辯，被告於本院中雖主張該「穩壓氣嘴」於搜索現場時
      已有存在，並指稱本院卷第84頁之卷附照片顯示零件中有
      「穩壓氣嘴」云云，然觀卷附系爭照片，槍枝與眾多工具
      、零件雜放，上開照片並無法識別何種工具或零件是被告
      所稱之「穩壓氣嘴」，經本院向臺北市政府警察局刑事警
      察大隊查詢於持臺灣高雄地方法院所核發之搜索票，至高
      雄市○○區○○路128 號4 樓被告住處蒐證時是否發現有
      被告所稱之「穩壓氣嘴」配備或零件？經該局函復: 本案
      搜索現場器具零件甚多，除查扣與槍枝相關連之零組件外
      ，並無查扣其他物品，有該局98年8 月26日北市警刑大八
      字第09834194700 號暨檢送職務報告1 份（本院卷第146-
      149 頁）。被告於本院自行提出「穩壓氣嘴」表示上開槍
      枝均經弱化動能處理云云，應屬臨訟卸責之詞。又本院將
      送鑑槍枝再次送請鑑定並換裝被告庭呈之穩壓氣嘴，據鑑
      定機關內政部警政署刑事局將扣案槍枝加裝「穩壓氣嘴」
      後試射3 次，其中槍枝管制編號0000000000號發射動能分
      別為39、39、40焦耳／平方公分；管制編號0000000000號
      發射動能分別為6.3 、7.5 、8.4 焦耳／平方公分；管制
      編號0000000000號發射動能個別為3.8 、4.9 、3.8 焦耳
      ／平方公分；至於其餘3 枝（槍枝管制編號0000000000、
      0000000000、0000000000），經大部拆解，未發現其可供
      換裝「穩壓氣嘴」，無法換裝使用；至於如以前開扣案之
      槍枝換裝扣案之彈簧再次送鑑，其中3 枝（槍枝管制編號
      0000000000、0000000000、0000000000）之彈簧長度（依
      序分別為59.5、31.9mm、54.lmm）及直徑（依序分別為10
      .0mm、8.0mm 、8.0mm ）均與送鑑彈簧（長82 .lmm 至13
      6.7mm 、直徑9.8mm ）不符，無法換裝使用；餘3 枝（槍
      枝管制編號0000000000、000000 0000 、000000 0000 ）
      換裝同案長度82.lmm、101.8mm 及119.2mm 彈簧，其試射
      結果，發射動能最低57焦耳／平方公分，最高則達101 焦
      耳／平方公分，均已超過足以穿入人體皮肉層之彈丸單位
      面積動能20焦耳/ 平方公分，此有該局99年2 月9 日刑鑑
      字第0980150368號函暨試射結果在卷可按（本院卷第160-
      168 頁），由上開鑑定報告可知，加裝「穩壓氣嘴」固可
      弱化空氣槍發射動能，然本件被告如自始即有弱化空氣槍
      動能之意思進而加裝「穩壓氣嘴」於空氣槍上，則其加裝
      「穩壓氣嘴」即可避免誤觸發生危險，又何需加以拆解分
      開存放？況有關加裝「穩壓氣嘴」弱化動能此一關鍵事項
      ，何以在其指導警方組裝空氣槍之時，竟未加以指導警方
      應行加裝此一零件？且在該槍械經鑑定具殺傷力而在偵查
      、原審審理時，何以被告對於持有殺傷力之槍枝均未曾辯
      解其有加裝「穩壓氣嘴」以弱化發射動能無犯罪故意，而
      竟然坦認犯罪故入自己於罪之理（地院卷一第21-23 頁、
      地院卷二第14-17 頁），是被告於本院審訊時始辯稱有加
      裝弱化動能之「穩壓氣嘴」裝置以調節進入槍管內之壓縮
      氣體量，警方蒐證時漏未加裝「穩壓氣嘴」，入伊於罪，
      伊無犯罪故意云云，並不足採。被告於警詢時已坦承有在
      雅虎拍賣網站申請帳號「tailun1972」，該帳號未曾借給
      他人使用等語（警卷第3 頁），而該以帳號「tailun1972
      」名義在雅虎奇摩網站曾有下標槍枝及供加強槍枝威力之
      零組件之情事，此有該雅虎奇摩拍賣網站之網頁交易紀錄
      （即購買美製1077、CP2 、TARGET、SP100 、811 等型號
      之高壓瓦斯長槍（未扣案）；且於96年10月17日購入銅頭
      硬式5.5 厘米喇叭彈、96年4 月9 日、95年6 月1 日分別
      購入6 及8 厘米之鍍銅鐵珠彈、95年4 月13日、96年2 月
      15日分別購入7oz 、9oz 、CO2 鋁合金鋼瓶；95年3 月28
      日、29日、5 月9 日及95年4 月5 日又購入氣瓶轉接頭、
      96年4 月13日購入SP100 專用無壓氣室、96年4 月24日購
      入TARGET專用無壓心臟、95年6 月20日購入811 專用無壓
      閥、95年4 月5 日、6 日購入強力彈簧）在卷可考（聲搜
      卷第9-19頁），又觀扣案之零件: ○型環1 包，係塑膠
      圈，可供固定或氣密之用。彈簧l 包，係長度82.lmm至
      136.7mm 之金屬彈簧，可提供彈方使機械運作之用。4.
      5mm （1 盒）及5.5mm （3 盒）鉛製喇叭彈，係口徑4.5m
      m 及5.5mm 鉛彈，可供作為空氣槍之發（拋）射體之用。
      氣閥頂桿4 根，係金屬棒，可供作為空氣槍撞擊氣瓶用
      打開氣閥供洩氣之用，有上開內政部警政署刑事警察局99
      年2 月9 日刑鑑字第0980150368號函在卷可按（本院卷第
      160 頁），顯見被告有購入槍械零件加以改造槍械之犯行
      ，被告辯稱是槍枝買入後不堪使用故改裝彈簧，無製造之
      故意云云，不足採信。
三、再查，扣案之M700型空氣槍1 支，被告供稱是在案發前4 至
    6 年間在高雄市○○路怪怪槍店所購入，並未加以改裝，3
    支坦克是在網路上購得，時間已經過7 至8 月等語（警卷第
    5 頁），是扣案之M700型空氣槍自與扣案之坦克型空氣槍分
    屬不同時間購入，被告雖稱M700型槍枝是基隆市警察局准許
    進口之槍支，故無殺傷力云云，並庭呈基隆市警察局92年10
    月22日基警刑四字第0920043233號函附卷（本院卷第190 頁
    ），然而，本件被告無法提出原始購得M700型空氣槍之相關
    原廠出廠證明以使本院向原出廠廠商調得相同之槍枝以送驗
    被告有無將原始出廠槍支之彈簧線徑、長度或其他零件加以
    改造以增強殺傷力，且被告購入系爭M700型槍支究竟是向何
    人或何廠商購買？與92年基隆市警察局核准怪怪貿易有限公
    司進口之槍支有無關聯？均難證明；被告購買系爭M700槍支
    時，賣家是如何告知？被告有無於決定購買前先加以試射以
    判斷該M700型槍枝之殺傷力大小等等，亦屬不明；本件固無
    法認定被告曾就M700型槍枝有改造之情形，然而，被告自稱
    從小對槍枝有高度興趣，讀五專時也參加射擊隊，對槍枝造
    型非常喜愛，才會收藏持有等語（警卷第15頁），而一般未
    具殺傷力之空氣槍多使用塑膠BB彈，而觀扣案證物中並無塑
    膠BB彈，益徵被告並非使用塑膠BB彈供作發射之彈丸，再者
    ，空氣槍係以高壓氣體作為動力，據以推動槍內彈丸而射出
    ，此與一般槍枝使用具有底火之子彈而以撞針撞擊底火引爆
    產生之動能推動彈頭之結構迥異。就一般槍枝而言，由於射
    擊之動能來自子彈之底火，因而槍枝本身只須結構完整，材
    質適當，機械功能正常，即可擊發適用之子彈，而可認具有
    殺傷力；然空氣槍因所使用之彈丸並無底火，而須藉由外來
    高壓氣體之推動，則其彈丸射擊之射速高低，除與使用之彈
    丸材質有關外，並受槍枝本身推進動能所影響，即與充氣瓶
    內之壓力大小有關，則在有無殺傷力之認定上，除就槍枝本
    身之結構而為認定外，應進一步就所使用之高壓氣體鋼瓶所
    為動能而為個別認定（至於本件中有扣案3 支高壓大鋼瓶內
    ，有裝填高壓氣體，另因無壓力計設備且該大鋼瓶出氣口為
    特殊設計，無法得知內裝高壓氣體之壓力值，該3 支高壓大
    鋼瓶係附著於該3 支坦克型空氣槍上，見卷附照片比對即明
    〈本院卷第147 頁〉，與M700型空氣槍無關）。本件並無扣
    得任何M700型空氣槍所使用之高壓氣體鋼瓶以資判定其動能
    ，然既經鑑定機關以填充適當之氣體為發射動力試射金屬彈
    丸3 次而判定該M700型空氣槍動能高達33焦耳／平方公分，
    已逾20焦耳／平方公分甚多，佐以上開我國實務對於殺傷力
    之認定標準，堪以認定該M700型空氣槍應有殺傷力無疑。
四、就被告是否知悉M700型空氣槍具殺傷力而言，按行為人對於
    構成犯罪之事實，雖非決意促使其發生，但預見其發生而其
    發生並不違背其本意者，依刑法第13條第2 項之規定，仍以
    故意論。此學理上所稱之間接故意，指行為人主觀上對於構
    成要件之實現有所預見，仍聽任其發展，終致發生構成要件
    之該當結果者而言（最高法院83年度台上字第4329號判決要
    旨參照）。查以，我國對於具殺傷力之各類槍枝，係採行嚴
    格之管制主義，而非採行寬鬆管制主義，是行為人購買空氣
    槍商品，如未加查證，即應承擔非法持有具殺傷力空氣槍之
    風險，是被告自應善盡詳加查證之義務，以避免觸法犯罪。
    被告自始未提出其係向合法之進口廠商購買該M700型之空氣
    槍或曾向賣主詢問該槍枝之發射動能如何，已難認被告已有
    善盡查證之義務，況被告自承從小對槍支即有興趣，讀五專
    時又曾參加射擊隊等語，則其對於本件M700型空氣槍之性能
    應有相當瞭解；參以我國法律不許民眾非法持有具殺傷力之
    槍枝，乃公眾週知之事實，是被告既購買空氣槍，自應就該
    空氣槍是否具有殺傷力一事詳加查詢，本件被告就該M700型
    空氣槍並未能提出相關查證檢驗資料，以證實其確信該槍無
    殺傷力，被告既係對空氣槍有相當理解之人，則其對扣案M7
    00型空氣槍可能具有殺傷力之事實，自有預見之可能，卻仍
    執意購入該具殺傷力之空氣槍，顯有非法持有具有殺傷力之
    空氣槍亦不違背其本意之不確定故意甚明。綜上所述，被告
    前揭所辯，要屬事後卸責之詞，不足採信。至被告雖另一再
    主張：其無持該槍枝傷害人之意思，單純收藏用云云，然被
    告主觀上是否知悉該槍枝具有殺傷力，與被告是否有持該槍
    枝傷害他人之意思係屬二事，是被告雖無持該槍枝傷害他人
    之意思，然不得據此認被告對該空氣槍具殺傷力無所認識。
五、綜上所述，本件事證明確，被告所辯並不足採，被告非法製
    造、持有空氣槍之犯行，堪以認定。
六、論罪科刑與改判:
(1)、按槍砲彈藥刀械管制條例雖於94年1 月26日，業經總統公布
    修正，並自同年月28日起施行，修正前槍砲彈藥刀械管制條
    例第11條第4 項之未經許可持有可發射金屬子彈具有殺傷力
    之空氣槍罪，於94年1 月26日修正公布後，已移列為修正後
    之同法第8 條第4 項，其法定刑由「1 年以上7 年以上有期
    徒刑，併科新臺幣700 萬元以下罰金」，修正為「3 年以上
    10年以下有期徒刑，併科新臺幣700 萬元以下罰金」，惟被
    告持有M700型槍支所犯未經許可持有具殺傷力之空氣槍罪之
    「持有行為」，性質上為犯罪行為之繼續，屬於繼續犯，而
    非犯罪狀態之繼續；亦即一經持有該條例所規定之槍砲、彈
    藥或刀械，其犯罪即已成立，但其完結須繼續至持有行為終
    了時為止（最高法院90年度台非字第21號判決參照）。故被
    告於91至93年間之某時日起非法持有M700空氣槍迄97年3 月
    7 日上午11時30分許被查獲，應直接適用修正公布後之槍砲
    彈藥刀械管制條例第8 條第4 項規定，加以論處，尚無新舊
    法比較之問題，又按槍砲彈藥刀械管制條例所稱之持有槍枝
    係屬行為之繼續，至其持有行為終了時，均論為一罪，故亦
    無95年7 月1 日刑法修正比較新舊法之必要而得直接適用新
    刑法。有關被告非法持有M700型空氣槍部分，因持有行為不
    得割裂，檢察官認被告自90年間起即持有空氣槍迄為警查獲
    止而就持有M700型槍枝之犯罪事實提起公訴，然本院認定被
    告係自91至93年間之某日起迄為警查獲日止持有扣案之M700
    型空氣槍之事實，因被告前後之持有扣案之M700型槍枝行為
    ，為單純一罪，被告在91年以前持有槍支之行為無法證明，
    然該部分與起訴論罪部分屬一罪之關係，爰不另為無罪之諭
    知。
(2)、有關被告改造坦克型空氣槍即附表編號1 、2 、3 所示槍支
    ，係犯槍砲彈藥刀械管制條例第8 條第1 項之未經許可製造
    具殺傷力之空氣槍罪。又被告因製造可發射金屬具有殺傷力
    之附表編號1 、2 、3 所示之空氣槍後而持有之，其持有之
    低度行為，均為製造之高度行為所吸收，亦不另論罪。起訴
    書雖認被告就如附表編號1 、2 、3 所示槍枝部分，僅涉犯
    非法持有空氣槍罪，惟被告既係將原無證據可認具有殺傷力
    之附表編號1 、2 、3 所示坦克型槍枝，拆卸原附裝之普通
    彈簧後，另裝填自行購入之強力彈簧，經組合後使原無殺傷
    力之槍枝性能變成具有殺傷力，準此，被告就該3 枝槍枝部
    分，係犯槍砲彈藥刀械管制條例第8 條第1 項之非法製造空
    氣槍罪，雖檢察官僅就被告持有如附表編號1 、3 所示槍枝
    部分予以起訴，而就附表編號2 即槍枝管制編號：00000000
    00號未予起訴，然並無證據認定被告是分別時間持有上開附
    表編號1 、2 、3 之槍支，因客體相同，為被告之利益，自
    應認係一個單純之持有行為，故該未起訴之持有行為自仍屬
    起訴效力所及，本院自得併予審理；被告未經許可同時製造
    3 支空氣槍，屬於一行為觸犯數罪名之想像競合犯，以一罪
    論，並從情節較重者處斷；又檢察官僅就被告持有如附表編
    號1 、3 所示槍枝部分予以起訴，惟被告係以上揭方式製造
    具有殺傷力之上開坦克型槍枝後始持有之，其持有之低度行
    為為製造之高度行為所吸收，不另論罪，故起訴書僅就實質
    上一罪之一部分行為予以起訴，未起訴之製造槍枝行為部分
    ，自為起訴效力所及，本院基於審判不可分原則，自得併予
    審理，因基本社會事實同一，爰併予變更起訴法條。且被告
    除涉犯起訴書證據並所犯法條欄所記載之違反槍砲彈藥刀械
    管制條例第8 條第4 項未經許可持有空氣槍罪嫌外，另可能
    涉犯製造具有殺傷力之槍枝罪乙節，亦經本院於準備、審理
    程序中告知，檢察官、被告、辯護人就此部分一併進行辯論
    ，顯已無礙渠等之攻擊防禦，併予敘明。又非法持有槍砲彈
    藥刀械等違禁物，所侵害者為社會法益，如持有之客體種類
    相同（同為手槍，或同為子彈者），縱令持有之客體有數個
    （如數支手槍、數顆子彈），仍為單純一罪，若同時持有不
    同種類之客體（如同時持有手槍及子彈），則為一行為觸犯
    數罪名之想像競合犯（最高法院94年度臺非字第59號判決意
    旨參照）。是被告以1 行為，同時持有如附表編號1 、2 、
    3 所示之空氣槍3 枝，因客體相同，且所侵害者為單一之社
    會法益，應僅論以單純一罪，又被告所犯上開1 個未經許可
    持有空氣槍（槍枝管制編號：0000000000號）、及1 個未經
    許可製造空氣槍（槍枝管制編號：0000000000、0000000000
    、0000000000號）等2 罪間，因犯罪時間不同，且犯意各別
    ，行為互殊，故應予分論併罰。
(3)、原審論處被告罪刑，固非無見，惟查被告係犯未經許可製造
    空氣槍罪（指槍枝管制編號：0000000000、0000000000、00
    00000000），原審認為僅犯未經許可持有空氣槍罪，其事實
    認定已有違誤，又扣案之塑膠圈○型環1 包、金屬彈簧彈簧
    l 包、金屬氣閥頂桿4 根、鉛製喇叭彈4. 5mm1 盒及5.5mm3
    盒等物，係被告所有供作改造坦克型空氣槍（即槍枝管制編
    號：0000000000、0000000000、0000000000），為被告所有
    、供犯罪所用之物，原審未加以沒收，亦有未當，又對於M7
    00型空氣槍（槍枝管制編號：0000000000）之持有起迄時間
    ，原審事實認定亦有疏漏，而M700型空氣槍（槍枝管制編號
    ：0000000000）之持有時間與另3 支坦克型空氣槍（槍枝管
    制編號：0000000000、0000000000、0000000000）之持有時
    間差距3 、4 年，應屬另行起意，原審認係想像競合犯而僅
    論以一罪，其罪數之認定亦有違誤，又被告對於扣案M700型
    空氣槍具有殺傷力一事應具不確定故意，原審認被告主觀上
    具確定故意，亦有未洽；被告上訴意旨否認有犯罪故意而指
    摘原判決不當，雖無理由，惟原判決既有可議，自應由本院
    撤銷改判。
(4)、爰審酌被告未經許可持有及製造可發射金屬具有殺傷力之空
    氣槍，對社會治安所生危害非輕，且犯後未能坦承犯行，惟
    參考司法院釋字第669 號解釋，認槍砲彈藥刀械管制條例第
    8 條第1 項規定：「未經許可，製造、販賣或運輸鋼筆槍、
    瓦斯槍、麻醉槍、獵槍、空氣槍或第四條第一項第一款所定
    其他可發射金屬或子彈具有殺傷力之各式槍砲者，處無期徒
    刑或五年以上有期徒刑，併科新臺幣一千萬元以下罰金。」
    其中以未經許可製造、販賣、運輸具殺傷力之空氣槍為處罰
    要件部分，不論行為人犯罪情節之輕重，均以無期徒刑或5
    年以上有期徒刑之重度自由刑相繩，對違法情節輕微、顯可
    憫恕之個案，法院縱適用刑法第59條規定酌減其刑，最低刑
    度仍達2 年6 月以上之有期徒刑，無從具體考量行為人所應
    負責任之輕微，為易科罰金或緩刑之宣告，尚嫌情輕法重，
    致罪責與處罰不相對應。首揭規定有關空氣槍部分，對犯該
    罪而情節輕微者，未併為得減輕其刑或另為適當刑度之規定
    ，對人民受憲法第8 條保障人身自由權所為之限制，有違憲
    法第23條之比例原則，應自本解釋公布之日起至遲於1 年屆
    滿時，失其效力之意旨；復考量被告基於興趣獨自從網站上
    購買3 支坦克型空氣槍後，其雖有以裝入強力彈簧予以組合
    後製造空氣槍之行為，但被告自始供陳：其於試射後發現威
    力甚大後隨即拆解分開放置，係於搜索時，依員警之要求而
    指導警員組合完成等語，核與卷附照片所示警員當場組合槍
    枝之情形一致，足認被告製造如附表編號1 、2 、3 所示之
    槍枝後，隨即拆解，其製造完成具有殺傷力之空氣槍3 支，
    與一般地下兵工廠大量製造具殺傷力之槍枝情況不同，且考
    量該空氣槍尚未用於其他犯罪之實施，若以製造空氣槍罪所
    犯本件最輕法定刑期5 年以上有期徒刑相較，客觀上以一般
    國民生活經驗法則為之檢驗，應屬情輕法重，且足以引起一
    般人之同情；準此，衡諸被告犯罪動機、目的、手段、情節
    、素行及其對社會整體防衛機制之破壞等一切情狀，倘處以
    法定最低刑度，猶嫌過重，因認被告所犯之製造空氣槍罪存
    有足資憫恕之處，爰依刑法第59條之規定，予以酌減其所犯
    本罪之法定本刑，從輕量處有期徒刑3 年，併科罰金10萬元
    。另被告未經許可持有空氣槍罪之法定最低本刑為3 年以上
    10年以下有期徒刑，併科700 萬元以下罰金，惟念其係因興
    趣使然而於商店購入如附表編號6 所示之M700型空氣槍，然
    本件亦查無被告持槍從事其他不法行為之證據，此部分依被
    告犯罪之具體情狀及行為背景，確屬情輕法重，堪予憫恕，
    雖宣告法定最低度之刑，猶嫌過重，爰分別依刑法第59條之
    規定酌減其刑而論處有期徒刑1 年10月，併科罰金新臺幣5
    萬元，上開2 罪判處之罰金，並參酌被告之職業、學歷（見
    被告警詢筆錄「受詢問人欄」），均依刑法第42條第3 項前
    段，諭知易服勞役，均以新臺幣1 仟元折算1 日。並依法定
    其應執行刑，及就併科罰金部分諭知如易服勞役之折算標準
    ，以資懲儆。
(5)、沒收:
（一）扣案如附表編號1 、2 、3 、6 所示具殺傷力之空氣槍共
      4 枝，既經鑑定結果，其動能均達20焦耳／平方公分以上
      ，足以穿入人體皮肉層，對人體造成傷害，認具有殺傷力
      ，已如前述，均屬違禁物，皆應依刑法第38條第1 項第1
      款之規定沒收之。
（二）上揭槍彈鑑定書既謂該槍枝係氣體動力式槍枝，以小型高
      壓氣體鋼瓶內氣體或填充氣體為發射動力，並有槍枝附連
      氣體鋼瓶照片附卷足稽，故扣案有殺傷力之槍枝，係以小
      型高壓氣體鋼瓶內氣體為發射動力來源，扣案之5.5mm 喇
      叭彈3 盒、4.5mm 喇叭彈1 盒，因附表編號1 、2 （即槍
      枝管制編號0000000000、0000000000）之空氣槍槍管口徑
      均為5.5mm ，適合填充直徑5.5 ㎜之彈丸；另附表編號3
      （槍枝管制編號0000000000）空氣槍槍管口徑為4.5mm ，
      適合填充直徑4.5 ㎜之彈丸，故上開扣案之之5.5mm 喇叭
      彈3 盒、4.5mm 喇叭彈1 盒既分別可為上述扣案附表編號
      1 、2 、3 槍枝發射用之金屬彈丸，因上述空氣槍需以小
      型高壓氣體鋼瓶內氣體或填充氣體為發射動力，且需適用
      之金屬彈丸供擊發之用，否則無從對人體產生實害結果，
      與上述槍砲罪間具有密切關聯性，是該5.5mm 喇叭彈3 盒
      、4.5mm 喇叭彈1 盒均係被告所有，與扣案之上開空氣槍
      結合之發射物，屬供持有上開空氣長槍所用之物，應併依
      刑法第38條第1 項第2 款規定一併宣告沒收。
（三）扣案○型環1 包可供槍枝固定或氣密之用，金屬彈簧l 包
      可提供彈方使機械運作之用。金屬氣閥頂桿4 根可供作為
      空氣槍撞擊氣瓶用打開氣閥供洩氣之用，均可供改造成可
      發射金屬彈丸具有殺傷力之空氣槍，為被告供犯製造可發
      射金屬具有殺傷力之空氣槍罪所用之物，亦各應依刑法第
      38條第1 項第2 款規定宣告沒收。至於附表編號4 、5 所
      示之槍枝，均經鑑定不具殺傷力，且查無事證足認與本案
      犯罪有何直接關聯性，爰不予宣告沒收，附此敘明。
據上論斷，應依刑事訴訟法第369 條第1 項前段、第364 條、第
299 條第1 項前段、第300 條，槍砲彈藥刀械管制條例第8 條第
1 項、第8 條第4 項，刑法第11條前段、第51條第5 款、第7 款
、第59條、第42條第3 項前段、第38條第1 項第1 款、第2 款，
判決如主文。
本案經檢察官鄭銘謙到庭執行職務。
中    華    民    國    99    年    3    月    30    日
                 刑事第六庭    審判長法  官  王憲義
                                     法  官  邱永貴
                                     法  官  簡志瑩
以上正本證明與原本無異。
如不服本判決應於收受本判決後10日內向本院提出上訴書狀，其
未敘述上訴理由者，並得於提起上訴後10日內向本院補提理由書
狀（均須按他造當事人之人數附繕本）「切勿逕送上級法院」。
中    華    民    國    99    年    3    月    30    日
                                     書記官  吳新貞
附錄本判決論罪科刑法條：
槍砲彈藥刀械管制條例第8 條
未經許可，製造、販賣或運輸鋼筆槍、瓦斯槍、麻醉槍、獵槍、
空氣槍或第4 條第1 項第1 款所定其他可發射金屬或子彈具有殺
傷力之各式槍砲者，處無期徒刑或5 年以上有期徒刑，併科新臺
幣1 千萬元以下罰金。
未經許可，轉讓、出租或出借前項所列槍枝者，處5 年以上有期
徒刑，併科新臺幣1 千萬元以下罰金。
意圖供自己或他人犯罪之用，而犯前二項之罪者，處無期徒刑或
7 年以上有期徒刑，併科新臺幣1 千萬元以下罰金。
未經許可，持有、寄藏或意圖販賣而陳列第1 項所列槍枝者，處
3 年以上10年以下有期徒刑，併科新臺幣700 萬元以下罰金。
第1 項至第3 項之未遂犯罰之。
附表:
┌──┬───────┬─────────────────────┬───────────┐
│編號│名稱          │鑑定結果                                  │備註                  │
├──┼───────┼─────────────────────┼───────────┤
│1   │氣體動力式槍枝│認係氣體動力式槍枝，以外接高壓發射動力槍管│即扣押物品目錄表所載之│
│    │（槍枝管制編號│槍管口徑為5.5mm 空氣槍管，經以鉛彈丸測試三│坦克空氣槍，足以穿入人│
│    │0000000000）  │次，其中彈丸（直徑5.5 ㎜、重量0.9g）最大發│體皮膚層。            │
│    │              │射速度為341 公尺／秒，計算其動能為52焦耳，│                      │
│    │              │換算其單位面積動能為220 焦耳／平方公分。  │                      │
│    │              │                                          │                      │
│    │              │                                          │                      │
│    │              │                                          │                      │
│    │              │                                          │                      │
├──┼───────┼─────────────────────┼───────────┤
│2   │氣體動力式槍枝│認係氣體動力式槍枝，以外接高壓鋼瓶內氣體為│即扣押物品目錄表所載之│
│    │（槍枝管制編號│發射動力，槍管槍管口徑為5.5mm 空氣槍管，經│坦克空氣槍，足以穿入人│
│    │0000000000）  │以鉛彈丸測試三次，其中彈丸（直徑5.5 ㎜、重│體皮膚層。            │
│    │              │量0.9g）最大發射速度為313 公尺／秒，計算其│                      │
│    │              │動能為44焦耳，換算其單位面積動能為180 焦耳│                      │
│    │              │／平方公分。                              │                      │
│    │              │                                          │                      │
│    │              │                                          │                      │
│    │              │                                          │                      │
│    │              │                                          │                      │
├──┼───────┼─────────────────────┼───────────┤
│3   │氣體動力式槍枝│認係氣體動力式槍枝，以外接高壓鋼瓶內氣體為│即扣押物品目錄表所載之│
│    │（槍枝管制編號│發射動力，槍管槍管口徑為4.5mm 空氣槍管，經│坦克空氣槍，足以穿入人│
│    │0000000000）  │以鉛彈丸測試三次，其中彈丸（直徑4.5 ㎜、重│體皮膚層。            │
│    │              │量0.5g）最大發射速度為277 公尺／秒，計算其│                      │
│    │              │動能為19焦耳，換算其單位面積動能為120 焦耳│                      │
│    │              │／平方公分。                              │                      │
├──┼───────┼─────────────────────┼───────────┤
│4   │氣體動力式槍枝│認係氣體動力式槍枝，以填充氣體為發射動力，│即扣押物品目錄表所載之│
│    │（槍枝管制編號│經以金屬彈丸測試三次，其中彈丸（直徑6.0 ㎜│空氣槍，不足以穿入人體│
│    │0000000000）  │、重量0.88g ）最大發射速度為63公尺／秒，計│皮膚層。              │
│    │              │算其動能為1.7 焦耳，換算其單位面積動能為  │                      │
│    │              │6.1 焦耳／平方公分。                      │                      │
├──┼───────┼─────────────────────┼───────────┤
│5   │氣體動力式槍枝│認係氣體動力式槍枝，以小型高壓氣體鋼瓶內氣│即扣押物品目錄表所載之│
│    │（槍枝管制編號│體為發射動力，經測試結果，發射動能甚微，不│空氣槍，無殺傷力。    │
│    │000000000）   │具殺傷力                                  │                      │
├──┼───────┼─────────────────────┼───────────┤
│6   │氣體動力式槍枝│認係氣體動力式槍枝，以填充氣體為發射動力，│即扣押物品目錄表所載之│
│    │（槍枝管制編號│經以金屬彈丸測試三次，其中彈丸（直徑6.0 ㎜│空氣槍，足以穿入人體皮│
│    │0000000000）  │、重量0.88g ）最大發射速度為147 公尺／秒，│膚層。                │
│    │              │計算其動能為9.5 焦耳，換算其單位面積動能為│                      │
│    │              │33焦耳／平方公分。                        │                      │
│    │              │                                          │                      │
│    │              │                                          │                      │
└──┴───────┴─────────────────────┴───────────┘

司法院資訊處製作；財團法人民間司法改革基金會備份。
